de: Gesundheit & Schönheit > Gesundheitspflege > Stützen & Bandagen: Bauch- & Hernienbandagen; Sprunggelenkbandagen; Rückenorthesen; Waden- & Schienbeinbandagen; Ellenbogenbandagen; Finger- & Daumenschienen; Hüft- & Leistenbandagen; Kniebandagen; Halskrausen; Schulterbandagen; Handgelenkorthesen
pl: Zdrowie i uroda > Opieka zdrowotna > Usztywniacze ortopedyczne i stabilizatory: Pasy brzuszne i przepuklinowe; Opaska kostkę; Pasy lędźwiowe; Stabilizatory łydki i goleni; Opaski na łokieć; Ortezy palców i kciuka; Stabilizatory biodra i pachwiny; Orteza stawu kolanowego; Kołnierze szyjne; Stabilizatory barku; Orteza nadgarstka
nb: Skjønnhet og helse > Helsestell > Støtter og seler: Mage- og brokkstøtter; Ankelstøtter; Ryggseler; Legg- og skinneleggstøtter; Albuestøtter; Finger- og tommelstøtteskinner; Hofte- og lyskestøtter; Knestøtter; Nakkestøtter; Skulderstøtter; Håndleddsstøtter
hu: Egészség és szépség > Egészségügyi ellátás > Tartók és merevítők: Hasi és sérvtámaszok; Bokatámaszok; Hátsó merevítők; Vádli- és sípcsonttámaszok; Könyöktámaszok; Ujj- és hüvelykujjrögzítők; Csípő- és lágyéktámaszok; Térdmerevítők; Nyakmerevítők; Válltámaszok; Csuklómerevítők
fr: Santé et beauté > Santé > Accessoires de maintien et attelles: Supports abdominaux et herniaires; Maintiens de cheville; Attelles dorsales; Supports de mollet et de tibia; Maintiens de coude; Attelles pour doigts et pouces; Supports de hanche et d’aine; Attelles de genoux; Minerves; Supports d’épaule; Attelles de poignet
ro-RO: Sănătate și frumusețe > Îngrijirea sănătății > Suporturi și orteze: Suporturi abdominale și pentru hernie; Suporturi pentru glezne; Orteze pentru spate; Suporturi pentru gambă și tibie; Suporturi pentru cot; Atele pentru degete și deget mare; Suporturi pentru șold și inghinale; Orteze pentru genunchi; Orteze pentru gât; Suporturi pentru umăr; Orteze pentru încheietura mâinii
th: สุขภาพและความงาม > การดูแลสุขภาพ > ที่สนับสนุนและกายอุปกรณ์: อุปกรณ์พยุงหน้าท้องและเฮอร์เนีย; ที่สนับสนุนข้อเท้า; เข็มขัดพยุงหลัง; อุปกรณ์พยุงน่องและหน้าแข้ง; สายรัดข้อศอก; เฝือกนิ้วมือและนิ้วหัวแม่มือ; อุปกรณ์พยุงสะโพกและขาหนีบ; อุปกรณ์พยุงเข่า; เฝือกพยุงคอ; อุปกรณ์พยุงไหล่; อุปกรณ์พยุงข้อมือ
zh-TW: 保健與美容 > 健康照護 > 護具/束具: 腹部及疝氣支撐; 腳踝支撐; 背部支架; 小腿及脛骨支撐; 肘部支撐; 手指及拇指支架; 髖及腹股溝支撐; 護膝; 護頸; 肩部支撐; 護腕
it: Salute e bellezza > Salute > Sostegni e tutori: Supporti addominali e erniali; Sostegni per caviglia; Tutori per schiena; Supporti per vitelli e stinchi; Tutori per gomiti; Tutori per dita e pollice; Supporti per fianco e inguine; Tutori per ginocchio; Tutori per collo; Supporti per la spalla; Tutori per polso
tr: Sağlık ve Güzellik > Sağlık Bakım > Destek ve Bilezikler: Karın ve Fıtık Destekleri; Ayak Bileği Destekleri; Sırt Destekleri; Baldır ve İncik Destekleri; Dirsek Destekleri; Parmak ve Baş Parmak Atelleri; Kalça ve Kasık Destekleri; Dizlikler; Boyunluklar; Omuz Destekleri; Bileklikler
ko: 건강/미용 > 건강 관리 > 지지대/보조기: 복부 및 탈장 보호대; 발목 지지대; 허리 보조기; 종아리 및 정강이 보호대; 팔꿈치 지지대; 손가락 및 엄지 보호대; 엉덩이 및 사타구니 보호대; 무릎 보조기; 목 보조기; 어깨 보호대; 손목 보조기
nl: Gezondheid en persoonlijke verzorging > Gezondheidszorg > Orthopedische hulpmiddelen: Abdominale en hernia ondersteuningen; Orthopedische hulpmiddelen voor enkels; Orthopedische hulpmiddelen voor de rug; Kuit en scheenbeen ondersteuningen; Orthopedische hulpmiddelen voor ellebogen; Vinger en duim braces; Heup en lies ondersteuningen; Orthopedische hulpmiddelen voor knieën; Orthopedische hulpmiddelen voor de nek; Schouder ondersteuningen; Orthopedische hulpmiddelen voor de pols
sv: Skönhet och hälsa > Hälsovård > Ortoser och stödbandage: Buk- och bråckstöd; Ankelstöd; Ryggstöd; Vad- och skenbensstöd; Armbågsstöd; Finger- och tumstöd; Höft- och ljumskstöd; Knästöd; Halsstöd; Axelstöd; Handledsstöd
pt-PT: Saúde e beleza > Cuidados de saúde > Apoios e próteses: Suportes abdominais e para hérnias; Apoios para o tornozelo; Próteses para as costas; Suportes para gémeos e canelas; Apoios para o cotovelo; Talas para dedos e polegares; Suportes para anca e virilha; Próteses para os joelhos; Próteses para o pescoço; Suportes para ombro; Próteses para o pulso
sk-SK: Zdravie a krása > Starostlivosť o zdravie > Bandáže a ortézy: Brušné a prietrežové bandáže; Členkové bandáže; Chrbtové ortézy; Lýtkové a holenné bandáže; Lakťové bandáže; Prstové a palcové dlahy; Bedrové a slabinové bandáže; Ortézy na koleno; Krčné ortézy; Ramenné bandáže; Ortézy na zápästie
bg-BG: Здраве и красота > Грижа за здравето > Опори и шини: Коремни и херниални колани; Опори за глезена; Колани за гръб; Опори за прасец и пищял; Опори за лакът; Шини за пръст и палец; Тазобедрени и ингвинални опори; Ортези за коляно; Шини за врат; Раменни опори; Ортези за китки
es: Salud y belleza > Cuidado de la salud > Artículos ortopédicos y de soporte: Soportes abdominales y de hernia; Tobilleras; Tirantes para la espalda; Soportes de pantorrilla y espinilla; Soportes para codos; Férulas de dedo y pulgar; Soportes de cadera e ingle; Rodilleras; Collarines; Soportes de hombro; Muñequeras
zh-CN: 保健/美容/卫生/护理 > 医疗保健 > 医用固定带: 腹部支撑带和疝气支撑带; 脚踝支具; 背部支架; 小腿与胫骨支撑带; 肘部支具; 手指与拇指支架; 髋部与腹股沟支撑带; 膝盖支架; 颈托; 肩部支撑带; 腕部支架
hr-HR: Zdravlje i ljepota > Briga za zdravlje > Steznici i ortoze: Podrške za abdomen i kilu; Steznici za gležnjeve; Ortoze za leđa; Potpora za listove i potkoljenice; Steznici za laktove; Ortoze za prste i palac; Potpora za kukove i prepone; Ortoze za koljena; Ortoze za vrat; Potpora za ramena; Ortoze za zglobove
lt-LT: Sveikata ir grožis > Sveikatos priežiūra > Movos ir įtvarai: Pilvo ir išvaržos įtvarai; Kulkšnies movos; Nugaros įtvarai; Blauzdų ir šeivų įtvarai; Alkūnės movos; Pirštų ir nykščio įtvarai; Klubo ir kirkšnies įtvarai; Kelio įtvarai; Kaklo įtvarai; Peties įtvarai; Riešo įtvarai
ja: 美容・健康 > ヘルスケア > サポーター・固定装具: 腹部・ヘルニアサポーター; 足首サポーター; バックブレース; ふくらはぎ・すねサポーター; 肘サポーター; 指・親指用装具; 股関節・鼠径部サポーター; 膝サポーター; バックサポーター; 肩サポーター; リストサポーター
fi: Terveys ja kauneus > Terveydenhoito > Tuet ja kannattimet: Vatsan ja tyrän tukivyöt; Nilkkatuet; Selkätuet; Pohje- ja säärituki; Kyynärpäätuet; Sormi- ja peukalotuki; Lonkka- ja nivustuki; Polvituet; Niskatuet; Olkatuki; Rannetuet
da: Sundhed og skønhed > Sundhedspleje > Støtter og skinner: Mave- og brokstøtter; Ankelstøtter; Rygbøjler; Lægge- og skinnebensstøtter; Albuestøtter; Finger- og tommelfingerbandager; Hofte- og lyskestøtter; Knæbøjler; Halsbøjler; Skulderstøtter; Håndledsbøjler
el: Υγεία & ομορφιά > Φροντίδα υγείας > Υποστηρίγματα & νάρθηκες: Υποστηρίξεις κοιλίας και κήλης; Υποστηρίγματα αστραγάλων; Νάρθηκες πλάτης; Υποστηρίξεις γάμπας και κνήμης; Υποστηρίγματα αγκώνων; Νάρθηκες δακτύλων και αντίχειρα; Υποστηρίξεις ισχίου και βουβώνα; Νάρθηκες γόνατος; Νάρθηκες λαιμού; Υποστηρίξεις ώμου; Νάρθηκες καρπού
sl-SI: Zdravje in lepota > Zdravje > Opornice in oporniki: Trebušni podporniki in pasovi za kile; Opornice za gleženj; Opornice za hrbet; Podporniki za meča in golenice; Opornice za komolec; Opornice za prste in palce; Podporniki za kolke in dimlje; Kolenske opornice; Opornice za vrat; Podporniki za ramena; Opornice za zapestje
cs: Zdraví a krása > Zdravotní péče > Bandáže a ortézy: Břišní bandáže a bandáže na kýly; Podpěry kotníků; Zádové ortézy; Bandáže na lýtka a holení; Podpěry loktů; Dlahy na prsty a palce; Podpory na kyčle a tříselné oblasti; Kolenní ortézy; Krční ortézy; Ramenní bandáže; Ortézy na zápěstí
vi: Sức khỏe và sắc đẹp > Chăm sóc sức khỏe > Đai quấn và sản phẩm nâng đỡ: Đai hỗ trợ bụng và thoát vị; Hỗ trợ mắt cá chân; Đai hỗ trợ lưng; Đai hỗ trợ bắp chân và ống quyển; Hỗ trợ khuỷu tay; Nẹp ngón tay và ngón cái; Đai hỗ trợ hông và háng; Đai hỗ trợ đầu gối; Đai hỗ trợ cổ; Đai hỗ trợ vai; Đai hỗ trợ cổ tay
ru: Красота и здоровье > Медицинские товары > Бандажи и ортезы: Абдоминальные и грыжевые бандажи; Бандажи на голеностопный сустав; Ортопедические корсеты; Бандажи для икр и голеней; Бандажи для поддержки локтя; Фиксаторы для пальцев и больших пальцев; Бандажи для бедра и паха; Ортезы на коленный сустав; Шейные ортезы; Плечевые бандажи; Ортезы на лучезапястный сустав
pt-BR: Saúde e beleza > Cuidados com a saúde > Suportes e aparelhos ortodônticos: Suportes abdominais e para hérnia; Suportes para tornozelo; Aparelhos para as costas; Suportes para panturrilha e canela; Suportes para cotovelo; Talas para dedos e polegares; Suportes para quadril e virilha; Joelheiras; Aparelhos para pescoço; Suportes para ombro; Munhequeiras
en: Health & Beauty > Health Care > Supports & Braces: Abdominal & Hernia Supports; Ankle Supports; Back Braces; Calf & Shin Supports; Elbow Supports; Finger & Thumb Braces; Hip & Groin Supports; Knee Braces; Neck Braces; Shoulder Supports; Wrist Braces